Jesse Daise ADIRIGNO OGOULA

Product Manager / Coach Formateur



f /OgoulaJesse



/ogoula_jesse



in /ogoulajesse

PROFIL

Professionnel chevronné en gestion de produits, marketing digital et formation, je combine une expertise en stratégies cross-fonctionnelles avec une passion pour le partage de connaissances. Spécialisé dans l'optimisation des processus, le lancement d'offres innovantes et l'accompagnement de talents émergents, je mets en œuvre des solutions data-driven et forme des équipes performantes. Rigoureux, adaptable et orienté résultats, je suis engagé à apporter une valeur ajoutée durable aux organisations et aux apprenants.

EXPERIENCE

Consultant freelance

Jan 2023 - Aujourd'hui

- Pilotage de stratégies pour 20+ clients (B2B/B2C) : augmentation du trafic (+35% en moyenne), gestion de campagnes social ads
- Management d'équipes externalisées (graphistes, développeurs).

Coach Formateur

Avr 2024 - Aujourd'hui

Ecole 241 (marketing digital)

- Encadrement de 2 promotions sur les modules : Stratégie digitale, Community management, SEO, etc.
- Conception de supports pédagogiques et ateliers pratiques
- Suivi individualisé et évaluation des compétences acquises.

Product Manager

Jan 2023 - Avr 2023

Africakard.com (site e-commerce)

- Lancement de **nouvelles offres** +15% de CA mensuel.
- Optimisation de la stratégie sociale media (40%).
- Coordination d'une équipe de 4 graphistes pour la production de contenus visuels.

FORMATION

CERTIFICATION SIMPLON PRODUCT **MANAGEMENT**

2022

Ecole 241 / Simplon France

- Traffic management
- social media marketing
- community management
- ui/ux manager
- gestion de ProJet

BACCALAUREAT

Lycée et Collège DELTA, Port-Gentil

2011

Diplôme national sanctionnant la fin des études secondaires générales, technologiques ou professionnelles



CONTACT

- Transfo, Port-Gentil, GABON
- +241 066 19 57 86 +241 077 91 75 69
- adirignoogoula@gmail.com

COMPETENCES

Traffic management Social marketing gestion de ProJet community management Suite Adobe Pack Office Développement web Trello / Asana

QUALITES

Dynamique Ponctuel et fiable Résistant au stress Rigoureux

REFERENCES

Sylvere Boussamba

Fondateur Start X 241, Ecole 241, École 241 Business & Finance, Cofondateur Digitech Africa, Fondateur et président Ogooué Labs

Téléphone: +241 07 85 03 52

M. Fademba Madakome Waguena

Représentant OIF pour l'Afrique Centrale

CERTIFICATION EN PEDAGOGIE ACTIVE

Simplon Africa

Mai 2024

Méthodologies d'enseignement adaptées aux compétences numériques.